【裁判字號】    95,訴,150
【裁判日期】    950209
【裁判案由】    搶奪等
【裁判全文】
臺灣板橋地方法院刑事判決               95年度訴字第150號
公  訴  人  臺灣板橋地方法院檢察署檢察官
被      告  戊○○
上列被告因搶奪等案件，經檢察官提起公訴（九十四年度偵字第
二一○○三號），於被告為有罪之陳述後，本院合議庭裁定由受
命法官獨任依簡式審判程序審理，茲判決如下：
    主  文
戊○○連續意圖為自己不法之所有，而搶奪他人之動產，處有期
徒刑玖月。又連續竊盜，處有期徒刑肆月。應執行有期徒刑壹年
。
    事  實
一、戊○○前因竊盜案件，經臺灣桃園地方法院以九十四年度桃
    簡字第一三一九號判處拘役四十日，緩刑三年，於民國九十
    四年七月二十九日判決確定，現仍於緩刑期中（不構成累犯
    ）。
二、戊○○因身無分文需款花用，基於意圖為自己不法所有之概
    括犯意，連續為下列行為：
  (一)於民國九十四年十二月一日二十時許，在位於臺北縣三峽鎮
    ○○路○段四百七十四號之宏鳳雜貨店內，趁該店負責人丙○○○在店內廚房未加注意之機會，徒手竊取丙○○○所有
    之皮包乙個（內有國民身分證及全民健康保險卡各乙張、戒
    指乙只、手錶乙隻及現金新臺幣一千元），得手後即行逃逸
    。
  (二)於同年十二月二日十時十五分許（起訴書誤植為十時十分）
    ，在位於臺北縣三峽鎮○○路四十四號之內衣店內，趁該店
    負責人乙○○未加注意之機會，徒手竊取甘豔豔所有之手提
    包乙個，其內並有皮夾乙個、國民身分證、全民健康保險卡
    、駕駛執照、行車執照、中國信託商業銀行現金卡、合作金
    庫信用卡、百事達儲值卡各乙張與現金新臺幣三千元（起訴
    書誤植為二千九百元），得逞後逃逸。
  (三)於同年十二月二日二十時十分許，在位於臺北縣三峽鎮○○
    街一百五十五號之神壇內，藉詞借用廁所，趁該神壇人員甲○○未加注意不及防備之際，快速自廁所內衝出並徒手搶奪
    神壇內之香油錢筒乙個（內有金牌六十五面，價值新臺幣六
    萬元，及現金約新臺幣八千元）並跑出該神壇，雖經甲○○
    立即追趕然仍無法追及而逃逸。
  (四)於同年十二月四日十五時十分許，駕駛車牌號碼為四三六七
    ─ＭＶ號之自用小客車至位於臺北縣三峽鎮○○街三十六巷
    十八號之麵攤前，藉詞與麵攤老闆己○○談話，趁己○○未
    加注意不及防備之際，突為出手搶奪麵攤上之現金筒乙個（
    內有五十元硬幣八十個）並迅即駕駛上開自小客車駛離，己○○雖立即追趕並扯下該車左後照鏡，然仍無法攔阻而為戊○○所逃逸。嗣經己○○報警處理，於同日十七時三十分許
    ，為警在臺北縣三峽鎮○○路四十六號前查獲，並自其所駕
    駛上開車輛內起獲丙○○○遭竊之國民身分證與全民健康保
    險卡各乙紙、甘豔豔遭竊之國民身分證、駕駛執照、全民健
    康保險卡、行車執照、合作金庫信用卡、中國信託商業銀行
    現金卡、百事達儲值卡各乙紙及皮夾乙個等物，甲○○遭搶
    之香油錢筒乙個及戊○○將搶得己○○之零錢向他人兌換而
    用餘之紙幣新臺幣五百元。
二、案經乙○○、甲○○及己○○訴由臺北縣政府警察局三峽分
     局報告臺灣板橋地方法院檢察署檢察官偵查起訴。
    理  由
一、訊之被告戊○○對於上揭犯罪事實及查獲過程俱為自白不諱
    ，核與被害人丙○○○、乙○○、甲○○及己○○在警訊及
    偵查中供述之被害情節一致，堪信被告前開自白應與事實相
    符。此外，復有丙○○○、乙○○、甲○○及己○○出具之
    贓物認領保管單四紙、攝有被告所駕車輛及起獲贓物情形之
    相片十幀在卷可資佐證，本件事證明確，被告犯行堪為認定
    ，應予依法論科。
二、核被告戊○○所為，係犯刑法第三百二十條第一項之竊盜罪
    （行竊丙○○○及乙○○財物部分），及同法第三百二十五
    條第一項之搶奪罪（搶奪甲○○及己○○財物部分）。其先
    後各二次之竊盜與搶奪行為，均時間緊接，方法相同，各觸
    犯構成要件相同之罪名，顯俱係基於概括之犯意為之，為連
    續犯，應依刑法第五十六條之規定各論以一罪，並加重其刑
    。其所犯上開二罪間，犯意各別，方法不同，罪名有異，應
    予分論併罰。
三、爰審酌被告有如事實欄所載經判處罪刑之紀錄（參卷附臺灣
    高等法院被告前案紀錄表），雖不構成累犯，然已足認素行
    欠佳，且其前犯竊盜案件經判處緩刑後，竟不珍惜自新機會
    ，而於緩刑期間內再為本件犯行，顯見並無悛悔之意，惡性
    匪淺，又其年輕力壯，竟不思憑己力謀生，僅為滿足其一己
    私慾而為竊盜與搶奪犯行，並專以經營業務之人為搶奪對象
    ，足以造成一般民眾之恐懼，嚴重危害社會安全，然其在偵
    審中均能直承犯行，在審理中並表明深具悔意，犯後態度尚
    非不佳等一切情狀，量處如主文所示之刑，並定其應執行之
    刑，以資儆懲。
據上論斷，應依刑事訴訟法第二百七十三條之一第一項、第二百
九十九條第一項前段、刑法第五十六條、第三百二十條第一項、
第三百二十五條第一項、第五十五條、第五十一條第五款，罰金
罰鍰提高標準條例第一條前段，判決如主文。
本案經檢察官丁○○到庭執行職務。
中    華    民    國    95    年    2     月     9    日
                  刑事第十庭    法  官  楊  博  欽
以上正本證明與原本無異
如不服本判決應於送達後五日內向本院提出上訴狀
                                書記官  曾  美  滋
中    華    民    國    95    年    2     月     9    日
附錄本案論罪科刑法條全文：
中華民國刑法第三百二十條
  意圖為自己或第三人不法之所有，而竊取他人之動產者，為竊
  盜罪，處五年以下有期徒刑、拘役或五百元以下罰金。
  意圖為自己或第三人不法之利益，而竊佔他人之不動產者，依
  前項之規定處斷。
  前二項之未遂犯罰之。
中華民國刑法第三百二十五條
  意圖為自己或第三人不法之所有，而搶奪他人之動產者，處六
  月以上五年以下有期徒刑。
  因而致人於死者，處無期徒刑或七年以上有期徒刑，致重傷者
  ，處三年以上十年以下有期徒刑。
  第一項之未遂犯罰之。


司法院資訊處製作；財團法人民間司法改革基金會備份。
